臺灣嘉義地方法院民事裁定　100年度事聲字第41號
聲明異議人
即　聲請人　陳盈貴
相　對　人　吳佳璋
上列當事人間因聲請假扣押事件，聲請人對於中華民國100 年3
月18日本院司法事務官所為之100 年度司裁全字第110 號民事裁
定聲明異議，本院裁定如下：
    主  文
異議駁回。
    理  由
一、按當事人對於司法事務官處理事件所為之終局處分，得於處
    分送達後10日之不變期間內，以書狀向司法事務官提出異議
    。司法事務官認前項異議有理由時，應另為適當之處分；認
    異議為無理由者，應送請法院裁定之。法院認第1項之異議
    為有理由時，應為適當之裁定；認異議為無理由者，應以裁
    定駁回之，民事訴訟法第240條之4第1項至第3項定有明文。
    查本件聲明異議人係依前開法定期間就本院司法事務官於民
    國100年3月18日以100年度司裁全字第110號民事裁定駁回異
    議人假扣押之聲請，聲明不服提起異議，是本院自應依法就
    司法事務官所為之處分，審究異議人之異議有無理由，合先
    敘明。
二、本件異議意旨略以：相對人聲請假扣押主張之事由，有土地
    買賣（即坐落嘉義縣新港鄉○○○段南港小段457地號、同
    小段479-1地號、同小段481-4地號土地，權利範圍均為4分
    之2，下簡稱系爭土地）、超偉科技股份有限公司股份買賣
    及德庚國際股份有限公司股份買賣共三部分，惟上開三部分
    之買賣價金，異議人均已給付完畢，故本件並不存在假扣押
    之事由，亦無假扣押之必要，原裁定遽准予假扣押，自有不
    當，爰請准廢棄原裁定等語。
三、按債權人就金錢請求或得易為金錢請求之請求，欲保全強制
    執行者，得聲請假扣押；假扣押非有日後不能強制執行或甚
    難執行之虞者，不得為之；請求及假扣押之原因應釋明之；
    前項釋明如有不足，而債權人陳明願供擔保或法院認為適當
    者，法院得定相當之擔保，命供擔保後為假扣押，民事訴訟
    法第522條第1項、第523條第1項、第526條第1項、第2項分
    別定有明文。是債權人聲請假扣押，就假扣押之原因，絲毫
    未提出能即時調查之證據以釋明者，固應駁回其聲請，惟假
    扣押之原因如經釋明而有不足，法院仍得命供擔保以補其釋
    明之不足，准為假扣押。次按證明與釋明在構成法院之心證
    上程度未盡相同，所謂證明者，係指當事人提出之證據方法
    ，足使法院產生堅強之心證，可以完全確信其主張為真實而
    言，與釋明云者，為當事人提出之證據未能使法院達於確信
    之程度，僅在使法院得薄弱之心證，信其事實上之主張大概
    為如此者有間，二者非性質上之區別，乃分量上之不同（最
    高法院94年度台抗字第1182號、95年度台抗字第386號裁定
    參照）。經查：
（一）本件相對人主張異議人負欠其新臺幣（下同）7,450萬元
      乙節，業據其提出股權財物買賣契約書、公司變更登記事
      項表、土地建物異動清冊、土地登記謄本及本票等為證，
      自應認相對人就本件假扣押請求之原因已盡釋明之責。
（二）至就假扣押之原因，相對人亦提出系爭土地之土地登記謄
      本，證明其確已登記予訴外人許雅蓮，且上開3筆土地亦
      已設定本金1,250元之最高限額抵押權予第一商業銀行股
      份有限公司，異議人亦不爭執前開股權業已交付之事實，
      足認相對人確已將前開股權及土地交付予異議人甚明，自
      應認相對人已提出可供即時調查之證據為釋明，而前開證
      據雖尚不足以使本院信異議人尚積欠前開相對人所陳之7,
      450萬元欠款不為清償，且將因此成為無資力，然相對人
      就本件假扣押之原因既已提出前開證據為釋明，且又陳明
      願供擔保，則其釋明之不足，自得由本院依法命供相當之
      擔保予以補足。
（三）綜上，相對人聲請為本件假扣押，已就請求之原因盡釋明
      之責；至就假扣押之原因之釋明雖有不足，惟其已陳明願
      供現金為擔保，則其釋明之不足，自得由本院命供相當之
      擔保補足之。是則本院司法事務官裁定准為本件假扣押，
      於法並無違誤，異議意旨指摘原裁定不當，請求予以廢棄
      ，為無理由，應予駁回。
四、據上論結，本件異議為無理由，依民事訴訟法第240條之4第
    3 項後段，裁定如主文。
中    華    民    國   100    年    4     月    21    日
                    民二庭法  官  黃仁勇
以上正本係照原本作成。
如對本裁定抗告須於裁定送達後10日內向本院提出抗告狀，並應
繳納抗告費新台幣1,000 元。
中    華    民    國   100    年    4     月    21    日
                          書記官  黃意雯